【裁判字號】    91,再抗,163
【裁判日期】    920324
【裁判案由】    聲明異議
【裁判全文】
臺灣高等法院民事裁定  九十一年度再抗字第一六三號
    聲  請  人  丙○○
                乙○○
                丁○○
右聲請人因與甲○○等間聲明異議事件，對於中華民國八十八年十二月二十日本院九
十一年度抗字第四三二四號確定裁定，聲請再審，本院裁定如左：
    主      文
再審聲請駁回。
聲請程序費用由聲請人負擔。
    理      由
一、本件再審聲請意旨略以：原確定裁定理由一、記載：「系爭建物『無稅籍證明』
    」等語，而理由四：記載「相對人（即債權人）卻提出之『稅籍證明』」，與系
    爭建物無關，又相對人即債權人應提出足資採信之證據，證明系爭建物確為債務
    人所有，原確定裁定採證有誤，應予廢棄等語。
二、按裁定已經確定，而有民事訴訟法第四百九十六條第一項或第四百九十七條之情
    形者，得準用第五編再審程序之規定，聲請再審，民事訴訟法第五百零七條定有
    明文。本件聲請人對本院九十一年度抗字第四三二四號確定裁定，聲請再審，雖
    未表明以民事訴訟法第四百九十六條第一項何款或第四百九十七條為再審理由，
    惟依聲請狀所述，惟依聲請意旨主張係認原確定裁定關於證據之認定有再審事由
    。按民事訴訟法第四百九十六條第一項第十一款所謂當事人發見未經斟酌之證物
    或得使用該證物，係指在前訴訟程序不知有該證物，現始知之，或雖知有此而不
    能使用，現始得使用者而言（最高法院三十二年上字第一二四七號判例參照），
    本件並無上開再審事由，次按民事訴訟法第四百六十六條不得上訴於第三審法院
    之事件，除第四百九十六條之規定外，其經第二審確定之判決，如就足影響於判
    決之重要證物，漏未斟酌者，亦得提起再審，同法第四百九十七條固定有明文，
    本件亦無此項再審事由，另聲請人所述相對人即債權人應提出足資採信之證據，
    證明系爭建物確為債務人所有，原確定裁定採證有誤云云，惟事實之認定由法院
    調查證據，依自由心證判斷事實之真偽，原確定裁定以「本件相對人聲請查封上
    開未辦保存登記建物時，曾提出門牌號碼：桃園縣楊梅鎮○○里○○鄰○○路○
    段七九六巷二之二號房屋稅籍證明書，其納稅義務人為本件強制執行之債務人戊
    ○○。又本件相對人指封之建物，其面積為地面層一七一．五平方公尺、第二層
    ：一三七平方公尺、第三層：一八平方公尺，有測量成果圖可按。而抗告人（即
    本件聲請人）提出之房屋稅籍證明書，所載房屋為門牌號碼：桃園縣楊梅鎮○○
    里○○鄰○○路○段七九六巷二號，其面積為第一層：九一．二平方公尺（構造
    別：Ｃ）、五二．○平方公尺（構造別：Ｆ），第二層：九一．二平方公尺（構
    造別：Ｃ）。又原審法官履勘現場：本件相對人指封之建物大門進出係經由七九
    六巷二之二號建物圍牆出來；抗告人之七九六巷二號屋內與查封建物有一門相通
    ，查封建物大門右側與七九六巷二號建物有一磚造圍牆，查封建物與圍牆有四公
    尺距離，有執行筆錄可稽。是依上所述，尚難認相對人指封系爭建物確非債務人
    戊○○所有。執行法院依債權人之聲請查封系爭建物，即難認有何損害抗告人權
    益之情事，原法院駁回其異議，並無不當，本院原確定裁定以抗告無理由駁回聲
    請人之抗告，尚難認有再審事由。聲請人就原確定裁定聲請再審，為無理由，應
    予駁回。
據上論結，本件再審為無理由，爰裁定如主文。
中      華      民      國    九十二    年      三      月    二十四    日
                              民事第二庭
                                  審判長法  官  許  正  順
                                        法  官  翁  昭  蓉
                                        法  官  黃  嘉  烈
右正本係照原本作成。
不得抗告。
中      華      民      國    九十二    年      三      月    二十六    日
                                        書記官  倪  淑  芳


司法院資訊處製作；財團法人民間司法改革基金會備份。
